【裁判字號】    90,易,3409
【裁判日期】    901211
【裁判案由】    家庭暴力防治法之傷害
【裁判全文】
台灣台中地方法院刑事判決                          九十年度易字第三四九號
    公  訴  人  台灣台中地方法院檢察署檢察官
    被      告  甲○○
右列被告因傷害等案件，經檢察官提起公訴（九十年度偵字第一三三二一號、第一五
一四五號），本院判決如左：
    主    文
甲○○連續有配偶而與人通姦，處有期徒刑月，如易科罰金，以佰元折算壹日；
又連續傷害人之身體，處有期徒刑肆月，如易科罰金，以佰元折算壹日。應執行有
期徒刑陸月，如易科罰金，以佰元折算壹日。
    事    實
一、甲○○與乙○○係夫妻，二人平日感情即屬不睦，甲○○竟基於概括犯意，於民
    國（下同）九十年六月一日中午十二時許，及不詳時間（即同年六月一日前後二
    日），在台中縣潭子鄉○○路一之五十三號「泰寶交通股份有限公司」二樓臥室
    內，與亦知甲○○係有配偶人之丙○○（公訴人另行起訴）發生性關係各一次，
    嗣經乙○○發覺有異，在上開臥室裝攝影機，拍攝得甲○○與丙○○發生性關係
  之畫面，始查知上情。
二、甲○○於九十年六月九日凌晨一時五十分許，在台中市○區○○路與建成路口，
    與乙○○口角，甲○○於盛怒下，竟基於普通傷害故意，趁乙○○駕駛吉普車欲
    離去時，自地上撿起石頭朝吉普車駕駛座旁之玻璃丟擲砸去，致乙○○遭破碎之
    玻璃片擊中（吉普車為甲○○所有），受有左上臂瘀腫擦傷之傷害。嗣於同年六
    月二十八日晚上十時許，在台中縣潭子鄉○○村○○路一之五十三號「泰寶交通
    股份有限公司」，因甲○○業已將門鎖更換，致乙○○無法進入，乙○○即將鋁
    門玻璃砸破（毀損未據告訴）後進入，嗣乙○○以電話告知甲○○，甲○○於翌
    日（二十九日）凌晨零時許返回前開公司見狀，即承前開犯意，徒手毆打乙○○
    ，致乙○○受頭部瘀腫、左眼瞼、鼻部瘀傷、擦傷，及右上臂瘀傷、肘擦傷等傷
    害。
三、案經乙○○訴由台中市警察局第三分局、台中縣警察局豐原分局移送台灣台中地
    方法院檢察署檢察官偵查起訴。
    理    由
一、訊據被告甲○○對於九十年六月一日中午十二時許，及不詳時間（即同年六月一
    日前後二日），在台中縣潭子鄉○○路一之五十三號「泰寶交通股份有限公司」
    二樓臥室內，與丙○○發生性關係各一次，及於九十年六月九日凌晨一時五十分
    許，在台中市○區○○路與建成路口，與乙○○口角，於乙○○駕駛吉普車欲離
    去時，自地上撿起石頭朝吉普車駕駛座旁之玻璃丟擲砸去，致乙○○遭破碎之玻
    璃片擊中，受有左上臂瘀腫擦傷之傷害，及於同年六月二十九日凌晨零時許，在
    台中縣潭子鄉○○村○○路一之五十三號「泰寶交通股份有限公司」，徒手毆打
    乙○○臉部一巴掌之情，固供承不諱，惟辯稱：與丙○○發生性關係是兩廂情悅
    ；而六月九日當天下班，我剛回家，乙○○說要去唱卡拉ＯＫ，她硬要載我從潭
    子開到十甲那邊，後來我們也沒有去唱，我要去救我自己的車，我要走，告訴人
    不讓我走，告訴人開吉普車要撞我，我丟石頭時，車子在我正前方十公尺左右，
    我朝我的正前面丟的，石頭丟到地上，彈起來，砸到車子駕駛座旁的玻璃，玻璃
    有破掉，告訴人就把車開走了；而六月二十九日那天告訴人去我公司砸玻璃，砸
    的時候我不在場，後來公司的人通知我過去，我到的時候告訴人在後面，我牽告
    訴人的手牽到外面去，我有打她一巴掌云云。經查：
  (一)右揭被告與丙○○發生性關係二次之情，業據告訴人乙○○指訴明確，核與證人
    即丙○○於本院審理時到庭證述情節相符，並有告訴人乙○○所提出之錄影帶一
    捲在卷可按。
  (二)右揭被告前後二次傷害告訴人乙○○之情，業據告訴人乙○○指訴明確，並有行
    政院衛生署豐原醫院診斷證明書二紙附卷可稽。至於被告所辯稱：九十年六月九
    日凌晨一時五十分許，在台中市○區○○路與建成路口處，係告訴人乙○○開吉
    普車要撞我，我丟石頭時，車子在我正前方十公尺左右，我朝我的正前面丟的，
    石頭丟到地上，彈起來，砸到車子駕駛座旁的玻璃云云。惟以，被告於警、偵訊
    時係供述持石頭從駕駛座旁車門擲過去，致使玻璃破碎而割傷乙○○等語明確，
    而告訴人乙○○於警、偵訊及本院審理時，亦指訴被告係持石頭直接砸車子玻璃
    等語無訛。況且，吉普車之車身比一般自小客車為高，所丟擲砸出之石頭，如何
    能彈起至駕駛座旁玻璃之高度，且將玻璃砸碎，何況被告又係在十公尺左右之距
    離丟擲，就力道而言，又如何彈起至玻璃之高度，顯有違於常情。被告此之所辯
    ，無非係圖卸責之詞，委無足採。
  (三)綜上，事證明確，被告右揭犯行，洵堪認定。
二、核被告所為，係犯刑法第二百三十九條前段通姦罪、第二百七十七條第一項之傷
    害罪。被告先後二次通姦、先後二次傷害犯行，均時間緊接，犯罪構成要件相同
    ，顯均係基於概括之犯意為之，均為連續犯，應各依刑法第五十六條之規定以通
    姦罪、傷害罪論，並分別加重其刑。又公訴人起訴事實雖僅敘及被告於九十年六
    月一日中午十二時許與丙○○通姦之犯行外，而另一次通姦犯行則未敘及，然該
    未敘及部分事實與公訴人起訴之犯罪事實既具連續犯裁判上一罪關係，應為起訴
    效力所及，自在本院所得審理之範圍。被告所犯通姦、傷害二罪之間，犯意各別
    ，行為互殊，應予分論併罰。爰審酌被告素行良好，僅因與告訴人乙○○感情不
    睦，且為一己私慾，與他人發生通姦之行為，且因細故毆打告訴人，破壞夫妻間
    之感情，且使夫妻間互信、互愛、互諒之基礎為之動搖，惟念其犯後尚能坦承部
    分犯行，態度良好，及告訴人所受傷害輕重等一切情狀，分別量處如主文所示之
    刑，並均諭知易科罰金之折算標準，並定其應執行刑，及易科罰金之折算標準，
    以資懲儆。
三、按家庭暴力防治法於八十七年六月二十四日公布實施，而本件犯罪時間係九十年
    六月九日、同年六月二十九日，則本件係屬家庭暴力防治法第二條第二項所謂之
    家庭暴力罪，附予敘明。
據上論斷，應依刑事訴訟法第二百九十九條第一項前段，刑法第五十六條、第二百三
十九條前段、第二百七十七條第一項、第四十一條第一項前段、第五十一條第五款，
罰金罰鍰提高標準條例第一條前段、第二條，判決如主文。
中      華      民      國    九十      年     十二     月     十一     日
                                台灣台中地方法院刑事第四庭
                                    法  官  顏    世    傑
右正本證明與原本無異。
如不服本判決，應於判決送達後十日內，向本院提出上訴狀（應附繕本）。
                                    書記官  胡    美    娟
中      華      民      國    九十      年     十二     月     十一     日
附錄本案論罪科刑法條：
刑法第二百三十九條：
  有配偶而與人通姦者，處一年以下有期徒刑。其相姦者亦同。
刑法第二百七十七條第一項：
  傷害人之身體或健康者，處三年以下有期徒刑、拘役或一千元以下罰金。


司法院資訊處製作；財團法人民間司法改革基金會備份。
